臺灣高等法院刑事裁定
109年度聲再字第3號
再審聲請人
即受判決人  吳炳輝


上列聲請人因妨害公務案件，對於本院107年度上易字第2616號
，中華民國108年11月26日第二審確定判決（臺灣新北地方法院1
07年度易第602號，起訴案號：臺灣新北地方檢察署107年度偵字
第12574號），聲請再審，本院裁定如下：
    主  文
再審之聲請駁回。
    理  由
一、聲請再審意旨略以：盧姓員警為原土城派出所員警，既已獲
    報越區至三峽被告家中拘提通緝罪犯，依法得向法院開拘票
    及搜索票，才得執行公務。然而卻在無出示拘票情況下，依
    然強行進入被告家宅進行搜索、拘提。被告基於維護己方家
    園與員警發生爭執，疏不料員警直接動手傷人，請查閱地院
    偵查期間被告已交呈之驗傷單。又依照警察機關執勤公務使
    用微型攝影機及影音資料保存管理要點第三點第一項之規定
    ，員警執行公務與民眾接觸前或依個案研判有開啓必要時應
    即開啓，並完整連續攝錄處理事件全程，再者，盧姓、林姓
    員警所言虛偽，當日被告手抱襁褓幼兒，怎可能主動攻擊員
    警。聲請人發現原判決所憑之證言，應有再審情事，爰依法
    提起再審云云。
二、按原判決所憑之證物、證言、鑑定或通譯已證明其為偽造或
    虛偽者，以經判決確定，或其刑事訴訟不能開始或續行非因
    證據不足者為限，得聲請再審，刑事訴訟法第420條第1項第
    1款、第2款，同條第2項分別定有明文，故以原確定判決所
    憑之證物為偽造、變造或所憑之證言為虛偽為原因，提起再
    審之聲請，如未提出證物經判決確定為偽造、變造或證人經
    判決確定為偽證，或其刑事訴訟之不能開始、續行，非因證
    據不足之證明，則原法院以裁定駁回再審之聲請，於法自無
    違誤（最高法院80年台抗字第650號裁定同此意旨）。
三、再審聲請人所提聲請書狀僅敘及依法聲請再審云云，經本院
    訊問時亦未具體指摘究係違反何款規定，然對照其書狀所載
    內容，係依刑事訴訟法第420條第1項第2款之規定。惟查：
(一)本院上開所為再審聲請人甲○○有罪之確定判決，認再審聲請
    人有意圖妨害公務員依法執行一定之職務而施強暴之事實，
    係綜合再審聲請人之供述，並經證人即員警盧增中、林承佑
    證述明確，復有查捕逃犯作業查詢報表在卷可稽，且就再審
    聲請人所辯各詞、證人劉玉旋之證述如何不可採信等節，依
    憑卷內證據詳加論斷及說明，有上開判決書在卷可按，並經
    本院調卷核閱無訛。
(二)上開聲請意旨所述及原確定判決所憑之證言為虛偽等節，因
    未提出上開證言已因虛偽或偽造而獲刑事判決確定，或有何
    刑事訴訟之不能開始、續行，非因證據不足之情形，核與刑
    事訴訟法第420條第1項第2款、第2項規定有違。
(三)至再審意旨中關於員警違法搜索，再審聲請人與員警發生爭
    執係為維護家園，然員警卻直接動手傷害再審聲請人，且未
    就本事件全程連續攝影，欲作為提起再審要件之一云云，均
    與再審理由無涉，非聲請再審之法定事由，併予說明。
四、綜上所述，本件再審之聲請為無理由，應予駁回。
據上論斷，應依刑事訴訟法第434條第1項，裁定如主文。 
中　　華　　民　　國　　109 　年　　3 　　月　　19　　日
　　　　　　　　　刑事第十六庭  審判長法　官  葉騰瑞
　　　　　　　　　　　　　　　　　　  法　官  陳芃宇
　　　　　　　　　　　　　　　　　　  法　官  莊明彰
以上正本證明與原本無異。
如不服本裁定，應於收受送達後十日內向本院提出抗告狀。
                                      書記官  蘇佳賢
中　　華　　民　　國　　109 　年　　3 　　月　　19　　日